【裁判字號】    87,簡上,241
【裁判日期】    890131
【裁判案由】    返還不當得利
【裁判全文】
臺灣臺南地方法院民事判決    八十七年度簡上字第二四一號
    上  訴  人  乙○○○
    訴訟代理人  林華生律師
    複代理人    邱玲子律師
    被上訴人    甲○○      住.
    訴訟代理人  洪玉崑律師
右當事人間請求返還不當得利事件，上訴人對於中華民國八十七年十月六日臺灣臺南
地方法院臺南簡易庭八十七年度南簡字第八四九號第一審判決提起上訴，本院判決如
左：
    主  文
原判決關於命上訴人給付超過新台幣玖仟捌佰壹拾肆元部分及訴訟費用之裁判均廢棄
。
右開廢棄部分，被上訴人在第一審簡易之訴駁回。
其餘上訴駁回。
第一、二審訴訟費用由上訴人負擔三分之一，餘由被上訴人負擔。
    事  實
甲、上訴人方面：
一聲明：求為判決：(一)原判決廢棄。(二)被上訴人在第一審之訴駁回。
二陳述：除與原判決記載相同者，茲引用之外，補稱：
  (一)查系爭座落臺南市○○段一八一四號土地在六十八年六月一日分割以前，全部面
    積一六０平方公尺，均屬被上訴人之祖父林榮華所有，六六年間林榮華提供與建
    商鄭守福合建，約定興建兩棟樓房，各分配二分之一，上訴人現於系爭土地之樓
    房，即係當時向建商購買者，當時合建預售屋之買賣習慣，例均由地主出具土地
    使用權同意書與預售屋買受人，而以該買受人為起造人申請建築，基地則於建築
    完成後，逕由地主分割移轉與買受人，本件亦是如此，故由林榮華出具土地使用
    權同意書，以上訴人為起造人申請建築，另一棟由地主林榮華分得之房屋因擬贈
    與其子林自然，亦出具同意書而以林自然為起造人，同時申請建築。詎適房屋建
    築完成後，一八一四號土地雖分割為一八一四地號（即系爭土地）及一八一四之
    一地號面積各八十平方公尺，林榮華竟因與建商鄭守福間之糾紛，拒絕將系爭土
    地移轉登記與上訴人所有，以致上訴人迄未能取得系爭土地之所有權（其實建商
    已將兩棟樓房依約建築完成，林榮華分得之建號六四六四號建物，已連同基地一
    八一四之一號輾轉出賣與訴外人郭興昌，有土地及建物登記簿謄本可證），上訴
    人實為當時預售屋買賣型態下之受害人，然上訴人之房屋所以在系爭土地上，既
    係基於當時土地所有人被上訴人之祖父林榮華與訴外人鄭守福間之合建契約，因
    上訴人買受其預售屋，由林榮華出具土地使用權同意書供上訴人興建者，從而上
    訴人自非無權占有，業經另案  鈞院八十五年度訴字第一五四五號林榮華之繼承
    人林自然、林美智、林自利、林自成、王林金連及被上訴人之父林石連與上訴間
    返還不當得利事件確定判決所認定，有該案第一、二審判決影本在卷可稽。
  (二)本件被上訴人無非以伊在  鈞院八十六年度執字第九四九五號強制執行事件中標
    買系爭土地，而地上有上訴人所有房屋乙棟，影響其所有權之行使，乃屬無權占
    有等情為由，請求上訴人給付相當於租金之不當得利，原審為上訴人敗訴之判決
    ，則以被上訴人係因法院強制執行之拍賣而買受系爭土地，非本於繼承之法律關
    係取得，故上訴人與被上訴人之祖父林榮華縱有與訴外人鄭德福間成立建築契約
    而由林榮華出具使用權同意書供上訴人於系爭土地上建築房屋，被上訴人非契約
    之當事人或繼承人，自不受拘束，故上訴人占有系爭土地，對被上訴人而言，係
    無正當權源，為無權占有，應可認定云云為論據。
  (三)惟查土地與房屋為各別之不動產，各得單獨為交易之標的，且房屋性質上不能與
    土地使用權分離而存在，亦即使用房屋必須使用該房屋之地基，而本件  鈞院拍
    賣系爭土地之公告中註明：「土地有第三人所有建號五一四四建號（有保存登記
    ）建物，承買人自行注意，拍定後不點交。」等語，且既為有保存登記編有建號
    之房屋，則屬合法而非無權占有他人土地之房屋，應為一般人所認知，是以被上
    訴人明知而標買系爭土地，自應繼續容忍房屋所有人使用系爭土地，始符誠實信
    用之原則。
  (四)次查上訴人在系爭地上之房屋，本非無權占有，為上述另案確定判決所認定，則
    何以系爭土地之所有權人，一經轉手（按強制執行法上之拍賣，係屬買賣之一種
    ，以債務人為出賣人，亦有判例可按），即變為無權占有？又買受人即被上訴人
    之權利，何以會大過其前手出賣人林自然之權利，而得請求不當得利？不管在情
    理上或法理上，均屬扞格難過！或謂被上訴人係因法院拍賣而買受，為善意第三
    人，故應受保護。惟查系爭土地原為被上訴人之祖父林榮華所有，林榮華死亡後
    ，包括被上訴人之父林石連在內之繼續人，曾以上訴人無權占有為由起訴請求返
    還不當得利，已遭敗訴判決在前，有如前述，上訴人身為其家族之一份子，應無
    不知之理，且法院公告中亦註明地上有經保存登記之房屋，故被上訴人已難謂係
    善意第三人。況  鈞院八十五年訴字第八九四號排除侵害卷，其原告林自然之書
    狀，與  鈞院八十六年票字第三０二九號本票裁定強制執行卷及  鈞院八十六年
    執字第九四九五號給付票款強制執行卷，其債務人林自然之債權人劉全裕之書狀
    ，均出自同一筆跡，足證林自然係與劉全裕勾串，偽造債權進行拍賣系爭土地，
    已屬灼然，又  鈞院八十六年執字第九四九五號給付票款強制執行事件，債權人
    劉全裕係委任吳明吉為代理人，引導執行查封林自然之系爭土地，而本件被上訴
    人甲○○，亦委由吳明吉代為投標買受系爭土地，而吳明吉所書寫投標書上之筆
    跡，有與上開  鈞院八十五年度訴字第八九四號、八十六年度票字第三０二九號
    ，及八十六年度執字第九四九五號等卷內，林自然及劉全裕書狀之筆跡完全相同
    ，足見本件係林自然委由吳明吉自導自演，拍賣自己之土地，並利用上訴人名義
    標買系爭土地以提起訴訟無疑，本件被上訴人顯係前案林自然之化身，難謂係善
    意第三人，殊不應受「善意」之保障而犧牲上訴人之合法權益，原審見未及此，
    為上訴人敗訴之判決，自有未合。
  (五)末查原判決謂計算相當於租金之損害，應以公告地價百分之八十（即申報地價）
    為計算標準云云，然查系爭土地之申報地價為每平方公尺一萬零四百元，有土地
    登記簿謄本在卷可稽，原判決將「公告現值」誤為「公告地價」，而以公告現值
    每平方公尺五萬五千元乘以百分之五之所謂相當於租金之損害，當然亦屬錯誤，
    其正確之金額，應為每月三千四百六十七元而已（一０四００×八０＝八三二０
    ００元，八三二０００元×五％÷十二＝三四六七元）。
乙、被上訴人方面：
一聲明：求為判決上訴駁回。
二陳述：除與原判決記載相同者，茲引用之外，補稱：
  (一)「土地使用權同意書」僅有債之效力，存在於出具者與被同意者之間。就本案言
    ，如被上訴人之祖父林榮華因與訴外人鄭守福之合建契約而出具土地使用土地使
    用同意書供鄭守福或上訴人使用系爭坐落臺南市○○段一八二四地號土地建屋，
    其效力應僅係林榮華與鄭守福及上訴人間之債權債務關係而已。被上訴人自  鈞
    院執行處八十六年執字第九四九五號強制執行事件標得系爭土地，既非合建契約
    及立土地使用權同意書之當事人或繼承人，自不受合建契約及土地使用同意書效
    力之拘束。從而上訴人占有系爭土地，對被上訴人而言，係無正當權源，為無權
    占有。
  (二)上訴人雖舉被上訴人之父林石連等六名林榮華之繼承人，前曾於  鈞院八十五年
    度訴字第一五四五號提起返還不當得利事件，經臺灣高等法院臺南分院八十六年
    度上易字第二六號判決敗訴確定，據以主張非無權占有，及辯稱訴外人林自然與
    劉全裕勾串偽造債權進行拍賣系爭土地，而以被上訴人名義標買土地，再提起本
    件訴訟，不能使上訴人之合法占有系爭土地變成無權占有，被上訴人係前案林自
    然之化身，難謂係善意第三人，不應受善意之保障云云。惟查本件訴訟當事人與
    上揭  鈞院八十五年度訴字第一五四五號確定判決當事人並不相同，且如前揭一
    、所述，被上訴人既非合建契約及出具土地使用同意書者林榮華之繼承人，自非
    上揭確定判決既判力所及，上訴人以該確定判決主張非無權占有，應無理由。上
    訴人稱林自然勾串偽造債權，而以被上訴人名義標買系爭土地，亦毫無事實依據
    。經查  鈞院執行處兩次拍賣系爭土地，第一次底價新臺幣（下同）五百七十五
    萬元，無人應買流標，經減價後，被上訴人才依規定手續投標，以四百六十萬元
    拍定得標，有上揭執行案卷可稽。苟如上訴人所言，債務人林自然利用被上訴人
    名義標買系爭土地，豈有不於第一次拍賣即投標應買之理，且以被上訴人既係向
    法院投標拍定，由法院介於其間而非逕與債務人林自然為買賣行為，何能發生勾
    串利用情事（參最高法院六十七年臺上字第一四０二號判例）。故原審認上訴人
    主張第三人林自然以被上訴人名義買受系爭土地，事實上之原告為林自然一事，
    無法舉證以實其說，復無其他證據證明其係有權占用被上訴人土地，進而認定上
    訴人係無權占有系爭土地，洵無違誤。
  (三)按無法律上原因而受利益，致他人受損害者，應返還其利益，民法第一百七十九
    條前段定有明文。本件上訴人無權占用被上訴人所有之系爭土地，可以獲得相當
    於租金之利益，為社會通常之觀念（參最高法院六十一年臺上字第一六九五號判
    例），被上訴人自得民法第一百七十九條前段規定對上訴人請求支付占有使用系
    爭土地之相當於租金之利益。原審依土地法第一百零五條準用九十七條租用基地
    建築租金最高限額不得超過申報總價額年息百分之十規定，並斟酌系爭土地現出
    租經營麵攤、道路交通便捷、商家聚集，屬繁榮之地段等情形判令上訴人應給付
    被上訴人每月一萬四千六百六十七元。上訴人於  鈞院八十七年十二月二十三日
    行準備程序時抗變原判決將公告現值誤為公告地價以計算申報總價額，固有所見
    。惟系爭土地如依土地法第一百零五條準用九十七條租用基地建屋租金之最高額
    即以系爭土地八十平方公尺按申報地價每平方公尺一萬零四百元之地價總額為八
    十三萬二千元，按年息百分之十，亦僅每月六千九百三十三元，已遠低於系爭土
    地上房屋一樓現由上訴人出租經營麵攤之每月租金收入一萬二千元。故如  鈞院
    認原審判決於計算上訴人應給付被上訴人相當於租金之利益有誤，謹請  鈞院參
    酌上訴人就系爭土地出租之使用之利益及系爭土地申報地價（每平方公尺一萬零
    四百元），與公告現值（每平方公五萬五千元）、或被上訴之標買價格（總價四
    百六十萬元，每平方公尺為五萬七千五百元）有五倍以上之差距，顯已嚴重偏離
    市場機制之狀況，核按系爭土地申報地價總額年息百分之十計算相當於租金之利
    益，即每月六千九百三十三元，始為允當。
  (四)退而言之，如  鈞院認上訴人非無權占有被上訴人所以系爭土地，即被上訴人縱
    有繼續容忍系爭土地上房屋所有人使用系爭土地之權利，究非本於無償借貸之法
    律關係，系爭土地上之房屋所有人之上訴人對被上訴人所有系爭土地之使用，亦
    應支付相當之代價，其性質相當於租賃。故被上訴人起訴備位聲明請求  鈞院判
    決核定地租，以杜爭議。
    理  由
一本件被上訴人起訴主張其因本院民事執行處八十六年度執字第九四九五號強制執行
  事件拍賣訴外人林自然所有系爭坐落臺南市○區○○段一八二四地號土地（下稱系
  爭土地）而得標買受，於八十七年四月七日取得權利移轉證書並經地政事務所登記
  所有權，有土地登記謄本可稽。惟上訴人於系爭土地上有門牌號碼臺南市○○路四
  四九號房屋乙棟，影響被上訴人土地所有權之行使，乃屬無權占用。按無權占用他
  人土地，可能獲得相當於租金之利益為社會通常之觀念，有最高法院六十一年臺上
  字第一六九五號判例可稽，上訴人占有系爭土地使用，獲得相當於租金之不當得利
  ，被上訴人自得對上訴人請求支付占有使用系爭土地之相當於租金之利益，依系爭
  土地公告縣值每平方公尺五萬五千元，總價四百四十萬元之年息百分之五計算，為
  每月一萬八千三百三十三元。退而言之，縱認上訴人對系爭土地非無權占有，系爭
  土地上之房屋所有人之上訴人對被上訴人所有系爭土地之使用，亦應支付相當之代
  價，其性質相當於租賃，故上訴人於備位聲明請求判決核定地租，為此提起先位及
  備位之訴。上訴人則以系爭土地原為被上訴人之祖父林榮華所有，於六十六年間提
  供與訴外人鄭守福合建，約定建築兩棟樓房，各分配二分之一，因此一棟歸地主（
  林榮華），一棟歸建商（鄭守福）所有。依當時合建預售屋之買賣習慣，均由地主
  出據土地使用權同意書與預售屋買受人，而以該買受人為起造人申請建築，基地則
  於建築完成後，經由地主移轉與該買受人，本件亦同，故由林榮華出具土地使用權
  同意書，以被告為起造人申請建築（林榮華分得之房屋，因擬贈與其子林自然，亦
  出具同意書，而以林自然為起造人，同時申請建築），詎事後因地主林榮華與建商
  鄭守福間之糾紛，致上訴人迄未能取得系爭土地之所有權，上訴人實為當時預售屋
  買賣型態下之受害人。然上訴人之房屋所以在系爭土地上．既係基於被上訴人之祖
  父林榮華與訴外人鄭守福間之合建契約，由林榮華出具土地使用權同意書供上訴人
  興建，從而上訴人自非無權占有系爭基地。又包括被上訴人之父林石連在內之林榮
  華之繼承人林自然、林美智、林自利、林自成。王林金連及等六人，前曾依與本件
  同一之法律關係起訴請求上訴人返還不當得利或給付租金，已遭敗訴判決確定，
  鈞院有八十五年度訴字第一五四五號及臺南高分院八十六年度上字易第二六號判決
  可稽，依最高法院三十年上字第八號判例意旨：「訴訟標的之法律關係，於確定之
  終局判決中已經裁判者，就該法律關係，即有既判力，當事人雖僅於新訴訟用作攻
  擊防禦方法，法院亦不得為反於確定判決意旨之裁判」，本件為訴訟標的之法律關
  係，既經上開另案判決所裁判，自應受其拘束。且被上訴人與訴外人林自然及劉全
  裕間通謀偽造債務，此可由左列書狀之筆跡，以肉眼比對，已可看出為同一人之筆
  跡：(一)  鈞院八十五年度訴字第八九四號林自然與乙○○○間排除侵害事件卷第三
  頁原告林自然之準備書狀、第五八頁林自然之撤回訴訟聲請狀、第六十頁林自然之
  閱覽卷宗聲請狀。(二)  鈞院八十六年度票字第三０二九號劉全裕與林自然間本票裁
  定強制執行卷債權人劉全裕之「裁定本票強制執行」狀。(三)  鈞院八十六年度執字
  第九四九五號劉全裕與林自然間給付票款強制執行事件卷，債權人劉全裕之強制執
  行狀及陳述狀。另  鈞院八十六年度執字第九四九五號劉全裕與林自然間給付票款
  強制執行事件，債務人劉全裕係委任吳明吉為代理人，引導執行查封，而本件原告
  甲○○於八十七年三月二十日參與投標時，竟委由吳明吉到場代為投標。又吳明吉
  所書寫投標書上之筆跡，與上開八十五年度訴字第八九四號卷林自然之書狀，以及
  八十六年度執字第九四九五號執行卷劉全裕書狀之筆跡，以肉眼觀察，均屬相同。
  再林自然以區區五十萬元之債務，任由劉全裕拍賣價值五百七十五萬元之土地（第
  一次拍賣最低價格），而系爭土地上已有上訴人所有經保存登記之樓房，拍賣公告
  已記明「五土地有第三人所有建號五一四四建號（有保存登記）建物，承買人自行
  注意，拍賣後不點交」等語，而被上訴人竟以四百六十萬元之價，以唯一標單得標
  ，在在顯示不合常情，足以證明本件顯係林自然歷經  鈞院八十五年度訴字第八九
  四號排除侵害及八十五年度訴字第一五四五號返還不當得利之訴訟，因無法達成拆
  屋還地或請求返還不當得利之目的後，乃勾串劉全裕及被上訴人（被上訴人又係
  鈞院八十五年度訴字第一五四五號之原告林石通之子，亦即林自然之姪兒），通謀
  偽造債務，而以被上訴人名義標買系爭土地，再以被上訴人名義再次提起本件訴訟
  無疑，是被上訴人之訴顯無理由云云，資為抗辯。
二按以無權占有為原因，請求返還所有物之訴，被告對原告就其物所有權存在之事實
  無爭執，而僅以非無權占有為抗辯者，原告於被告無權占有之事實，無舉證責任，
  被告應應證明其占有，係有正當權源之事實，如不能證明，則應認原告之請求為有
  理由，最高法院七十二年臺上字第一五五二號判決可資參照，本件上訴人即應就其
  有權占有系爭土地之事實，負舉證之責。
三次按拍賣之不動產，買受人自領得執行法院所發給權利移轉證書之日起，取得該不
  動產所有權，強制執行法第九十八條第一項定有明文。經查被上訴人主張其係自本
  院八十六年度執字第九四九五號強制執行事件標得訴外人林自然所有系爭坐落臺南
  市○區○○段一八二四地號土地，而非本於繼承之法律關係，業經原審及本院調閱
  八十六年度執字第九四九五號強制執行事件卷宗審核結果屬實，應堪信被上訴人此
  部分之主張為真實。故上訴人與被上訴人之祖父林榮華總有與訴外人鄭守福間成立
  建築契約而由林榮華出具土地使用權同意書供被告於系爭土地上建築房屋，被上訴
  人非契約之當事人或繼承人，自不受拘束，故上訴人占有系爭土地，對被上訴人而
  言，係無正當權源，為無權占有，應可認定。
四又按確定判決，除當事人外，對於訴訟繫屬後為當事人之繼受人者，及為當事人或
  其繼受人占有請求之標的物者，亦有效力；對於為他人而為原告或被告者之確定判
  決，對於該他方亦有效力，民事訴訟法第四百零一條第一項、第二項分別定有明文
  。上訴人主張被上訴人之父林石連等六名林榮華之繼承人因前曾於本院八十五年度
  訴字第一五四五提起返還不當得利或給付租金之訴，經臺灣高等法院臺南分院八十
  六年度上易字第二六號判決敗訴確定，而以被上訴人既非林榮華之繼承人或繼受人
  等前述民事訴訟法規定之人，且為因法院拍賣而取得系爭土地，本件即非上揭判決
  既判力所及，且本件被上訴人備位之訴為請求核定租金之形成之訴，顯不相同，非
  屬同一事件，被上訴人自得依法提起本件訴訟，是上訴人前述主張，尚非可取。
五上訴人復主張本件顯係林自然歷經本院八十五年度訴字第八九四號排除侵害及八十
  五年度訴字第一五四五號返還不當得利之訴訟，因無法達到拆屋還地或請求返還不
  當得利之目的後，乃勾串劉全裕及被上訴人（被上訴人又係本院八十五年度訴字第
  一五四五號原告林石連之子，亦即林自然之姪兒），通謀偽造債務，而以被上訴人
  名義標買系爭土地，再以被上訴人名義再次提起本件訴訟云云，並以(一)本院八十五
  年度訴字第八九四號林自然與乙○○○間排除侵害事件卷第三頁原告林自然之準備
  書狀、第五十八頁林自然之撤回訴訟聲請狀、第六十頁林自然之閱覽卷宗聲請狀。
  (二)本院八十六年度票字第三０二九號劉全裕與林自然間本票裁定強制執行卷債權人
  劉全裕之「裁定本票強制執行」狀。(三)本院八十六年度執字第九四九五號劉全裕與
  林自然間給付票款強制執行事件卷，債權人劉全裕之強制執行狀及陳述狀。及本院
  八十六年度執字第九四九五號劉全裕與林自然間給付票款強制執行事件，債權人劉
  全裕係委任吳明吉為代理人，引導執行查封，而本件被上訴人甲○○於八十七年三
  月二十日參與投標時，竟亦委由吳明吉到場代為投標。又吳明吉所書寫投標書上之
  筆跡，與上開八十五年度訴字第八九四號卷林自然之書狀，以及八十六年度執字第
  九四九五號執行卷劉全裕書狀之筆跡，以肉眼觀察，均屬相同。再林自然以區區五
  十萬元之債務，任由劉全裕拍賣價值五百七十五萬元之土地（第一次拍賣最低價格
  ），而系爭土地上已有被告所有經保存登記之樓房，拍賣公告已記明「五土地有第
  三人所有建號五一四四建號（有保存登記）建物，承買人自行注意，拍賣後不點交
  」等語，而被上訴人竟以四百六十萬元之價格，以唯一標單得標，在在顯示不合常
  情云云。然按當事人主張有利於己之事實者，就其事實有舉證之責任，民事訴訟法
  第二百七十七條定有明文。上訴人主張被上訴人與第三人間有「通謀虛偽」意思表
  示之事實，自應由上訴人就該主觀要件負舉證之責。經查上訴人就此僅提出形式上
  肉眼觀之為同一人之狀紙為證，至於被上訴人主觀上是否確有「通謀」之意思，尚
  屬不能證明，此外，上訴人就第三人林自然以被上訴人名義買受系爭土地一事，亦
  無法舉證以實其說，所稱尚無足取。故上訴人前述主張均非可採，其復無其他證據
  證明其係有權占有被上訴人之土地，則被上訴人主張上訴人無權占有系爭土地，應
  屬可信。
六按無法律上原因而受利益，致他人損害者，應返還其利益，雖有法律上之原因，而
  其後已不存在者亦同，民法第一百七十九條定有明文。本件上訴人無權占有被上訴
  人所有之系爭土地，可能獲得相當於租金之利益，為社會通常之觀念（最高法院六
  十一年臺上字第一六九五號判例參照）。又按城市地方房屋之租金，以不超過土地
  及其建築物申報總價額年息百分之十為限，土地法第九十七條第一項定有明文，而
  土地法第九十七條規定之土地價額，係指法定地價而言，為土地法施行法第二十五
  條所明定，又土地法第一百四十八條規定，土地所有權人依土地法所申報之地價為
  法定地價，所謂標準地價，即由該管縣市地政機關依土地法第一百五十二條或第一
  百六十條公告之地價，而土地所有權人未於公告期間申報地價者，以公告地價百分
  之八十條為其申報價額即指該土地之申報地價而言。且土地法第一百一十五條復規
  定同法第九十七條之規定，於租用基地建築房屋準用之，是建築基地（即土地）之
  租金，亦按土地申報地價年息百分之十為限。查本件系爭土地之申報地價及原規定
  地價均為每平方公尺一暗零四百元，土地面積為八十平方公尺，有土地登記簿謄本
  附於原審卷可稽，又系爭土地現出租經營麵攤，面臨十五米道路，附近交通尚稱便
  捷、商家聚集，屬繁榮之地段，有原審堪驗筆錄及現場照片二紙可參，本院認上訴
  人就系爭土地所受相當於租金之利益，按年以土地申報地價之年息百分之七計算較
  為合理，即每月為四千八百五十三元〔一０四００元×八０㎡×０．０七÷十二月
  ＝四八五三元（角以下四捨五入〕，原審誤公告現值（每平方公尺五萬五千元）之
  百分之八十為申報地價，並以之為計算標準，按年息百分之五計算上訴人每月相當
  於租金之不當得利為一萬四千六百六十七元，顯屬有誤。又上訴人認應以申報地價
  為計算標準，按年息百分之五計算相當於租金之損害，即每月三千四百六十七元，
  以及被上訴人認應以申報地價為計算標準，按年息百分之十計算相當於租金之損害
  ，即每月六千九百三十三元，一以最低年息，一以最高年息為計算標準，自均有所
  偏而不足採。
七綜上所述，被上訴人本於不當得利之法律關係，請求上訴人自八十七年四月七日起
  至交還系爭土地之日止，按月給付被上訴人四千八百五十三元，為有理由，應予准
  許。其逾此所為之請求，為無理由，應予駁回。原審就超過上開應准許部分，為上
  訴人敗訴之判決，自有未洽，上訴人意旨就此部分指摘原判決不當，求予廢棄改判
  ，為有理由。
八被上訴人依據不當得利之法律關係提起先位之訴，請求上訴人清償前揭之金額及利
  息，既經本院審酌如上，其備位訴訟之請求即無審酌之必要附此敘明。
九結論：本件上訴為一部有理由，一部無理由依民事訴訟法第四百四十九條第一項、
  第七十九條但書，判決如主文。
中      華      民      國    八十九    年      一      月    三十一    日
                                臺灣臺南地方法院民事第三庭
~B審判長法官  何清池
~B法      官  張季芬
~B法      官  林勝利
右正本證明與原本無異
中      華      民      國    八十九    年      二      月      一      日
~B法院書記官  黃秀玉


司法院資訊處製作；財團法人民間司法改革基金會備份。
